Minutes et répertoires du notaire Jean III CHAPELLAIN, 6 novembre 1638 - 9 juin 1645 (étude XXIV)
Archives nationales
- Minutes de Jean III CHAPELLAIN, 6 novembre 1638 - 9 juin 1645; MC/ET/XXIV/414 - MC/ET/XXIV/426
  - Minutes. 1642, juillet - décembre, juillet - décembre 1642; MC/ET/XXIV/421; registre
    - MENUISIER (Me) à Saint-Germain-des-Prés CHASLES Marc rue du Sépulcre § Quittance de..., 14 décembre 1642; MC/ET/XXIV/421; fol. III/C/LI
      quittance; Chasles, Marc
    - MACON à Saint-Germain-des-Prés (Me) BROSSIN le jeune Jacques rue de Sèvres § Quittance de. .., 14 décembre 1642; MC/ET/XXIV/421; fol. III/C/L
      quittance; Brossin le jeune, Jacques
    - CHASLE (Marc) maître menuisier à Saint-Germain-des-Prés, demeurant rue du Sépulcre § Quittance de. .. à Pierre TRAVERS, marchand carrier à Saint-Germain-des-Prés, de 200 £. pour les ouvrages de menuiserie faits en une maison au petit Vaugirard, rue du Chasse-Midy, appartenant aud. TRAVERS., 14 décembre 1642; MC/ET/XXIV/421; fol. III/C/LI
      quittance; Chasle, Marc
    - SOURDEVAL (Guillaume) maître couvreur de maisons à Saint-Germain-des-Prés, demeurant rue de Sèvres § Quittance par... à Pierre TRAVERS, marchand carrier à Saint-Germain-des-Prés, de 317 £. pour les ouvrages de couverture faits en une maison sise au petit Vaugirard, rue du Chasse-midy, appartenant à TRAVERS., 16 décembre 1642; MC/ET/XXIV/421; fol. III/C/LIIII
      quittance; Sourdeval, Guillaume
    - COUVREUR de MAISONS (Me) à Saint-Germain-des-Prés SOURDEVAL Guillaume, rue de Sèvres § Quittance de. .., 16 décembre 1642; MC/ET/XXIV/421; fol. III/C/LIIII
    - SAINT-JEAN-de-LATRAN (commanderie) § Bail par Claude CHARPENTIER, receveur général du revenu temporel du Grand Prieuré de France, pour 7 ans, à Jean DONDEAU, marchand à Nogent-sur-Seine, huissier exploitant par tout le royaume de France, représenté par Barbe de VIOLLAINE, sa femme, des prés dépendant de la commanderie SAINT-JEAN-de-LATRAN à Nogent-sur-Seine, moyennant 200 £. ts., 500 bottes de foin par an., 20 décembre 1642; MC/ET/XXIV/421; fol. III/C/LXII
    - LE MAISTRE (Rodolphe) écuyer, sieur de CARMANT, à présent logé à Paris rue du Coq § Transport par Rodolphe LE MAISTRE à Jacob DENIS, notaire royal au duché de Valois, de 1022 £. 10 s. à lui dûs par la succession de défunt Pierre LEMAISTRE, praticien à TONNERRE, moyennant même somme., 30 décembre 1642; MC/ET/XXIV/421; fol. III/C/IIII/XX/I
      Le Maistre, Rodolphe
    - LE MAISTRE (Rodolphe) écuyer, sieur de CARMANT, à présent logé à Paris rue du Coq § Transport par Rodolphe LE MAISTRE à Jacob DENIS, notaire royal au duché de Valois, de 1022 £. 10 s. à lui dûs par la succession de défunt Pierre LEMAISTRE, praticien à TONNERRE, moyennant même somme., 30 décembre 1642; MC/ET/XXIV/421; fol. III/C/IIII/XX/I
    - LE NOIR (Geneviève) fille de défunt Marleu LE NOIR, avocat au Conseil privé du Roi et de Madeleine LE JAY, demeurant à Paris en la maison de Jean BERAUD, conseiller, notaire et secrétaire du Roi, maison et couronne de France et de ses finances, rue Baillet § Mariage de Denis TIXERRANT, praticien à Palaiseau et de Geneviève LE NOIR, en présence dud. BERAUD et d'Anne HOPIL, sa femme., 30 décembre 1642; MC/ET/XXIV/421; fol. III/C/IIII/XX/III
      contrat de mariage; Le Noir, Geneviève
    - TEMPLE (grand prieuré de France) § Bail par Claude CHARPENTIER, receveur général du revenu temporel du grand prieuré de France TEMPLE, pour 7 ans, à Georges PICOU, laboureur à Trilbardou, de 19 arpents en prés au terroir de Condé et île sur la Marne, moyennant 350 £. par an, 30 décembre 1642; MC/ET/XXIV/421; fol. III/C/IIII/XX/XI
    - THEVENOT (Claude) maître maçon rue des Tournelles § Quittance de... à Charles DESGUETZ, chevalier, seigneur de BELLEVILLE, écuyer ordinaire du roi en sa grande écurie et Marie BARBOTEAU, son épouse, de la somme de 689 £. pour les ouvrages de maçonnerie faits par... en une maison rue de la Croix des Petits-Champs, suivant marché verbal fait entre eux., 16 février 1643; MC/ET/XXIV/421; fol. VII/XX/XIIII
      quittance; marché; Thevenot, Claude
  - Minutes. 1643, janvier - juin, janvier - juin 1643; MC/ET/XXIV/422
    - DIVRAY (Nicolas) maître maçon à Paris et Geneviève BOULLET, sa femme, demeurant rue du Séjour. § Constitution par. .. à André FOURNIER, marchand bourgeois de Paris, chef du gobelet et échansonnerie de Monsieur, de 500 £. de rente, moyennant 9000 £. destinées au bâtiment de deux maisons.; Même date, f° IX. Marché par Olivieur FLEUVANT, maître charpentier à Paris rue Neuve Montmartre, à. .., 2 janvier 1643; MC/ET/XXIV/422; fol. 5
      constitution de rente; marché; Divray, Nicolas
    - MACON (Me) DIVRAY Nicolas et Geneviève BOULLET, sa femme, rue du Séjour § Constitution de rente par. ..; même date; Marché de charpenterie à. .., 2 janvier 1643; MC/ET/XXIV/422; fol. 5; fol. IX
      constitution de rente; marché; Divray, Nicolas; Boullet, Geneviève
    - FLEUVANT (Olivier) maître charpentier demeurant rue Neuve Montmartre § Marché par .. à Nicolas DIVRAY, maître maçon, pour la fourniture de tout le bois de charpenterie qui sera nécessaire à la construction de 2 maisons, moyennant 350 £. par cent (A la suite: 1643, 4 avril, quittance de ..), 5 janvier 1643; MC/ET/XXIV/422; fol. IX
      quittance; marché; Fleuvant, Olivier
    - CHARPENTIER (Me) FLEUVANT (Olivier) rue Neuve Montmartre § Marché de fourniture de bois de charpenterie par. .., 5 janvier 1643; MC/ET/XXIV/422; fol. IX
      marché; Fleuvant, Olivier
    - ORLÉANS (Henry d') duc de LONGUEVILLE et de TOUTTEVILLE, comte souverain de Neufchastel et Vallengin en Suisse, gouverneur et lieutenant général pour le roi en sa province de Normandie, général de ses armées en Piémont et Anne de BOURBON, son épouse § Vente à Henry d'ORLÉANS d'un collier de 25 grosses perles rondes, moyennant 75 000 £., 6 janvier 1643; MC/ET/XXIV/422; fol. XIII
      acte de vente; Orléans, Henry d'
    - ORFÈVRES et valets de chambre du Roi, DUJARDIN François, ROGER Corneille § Vente d'un collier de perles par. .., 6 janvier 1643; MC/ET/XXIV/422; fol. XIII
      acte de vente; Dujardin, François; Roger, Corneille
    - BIJOUX § Vente par Corneille ROGER; François DU JARDIN, orfèvres et valet de chambre du Roi, à Henry d'ORLEANS, duc de LONGUEVILLE et Anne de BOURBON, son épouse, d'un collier composé de 25 grosses perles rondes, moyennant 75 000 £., 6 janvier 1643; MC/ET/XXIV/422; fol. XIII
      acte de vente; Roger, Corneille; Dujardin, François
    - ROGER (Corneille) Orfèvre et valet de chambre du Roi demeurant rue Saint-Honoré § Vente par .. et François DUJARDIN, à Henry d'ORLEANS, duc de LONGUEVILLE et Anne de BOURBON, son épouse, d'un collier de 25 grosses perles rondes, moyennant 75000 livres.; Constitution de rente par Joseph RAILLARD, marchand orfèvre bourgeois de Paris, à .., 6 janvier 1643 - 26 janvier 1643; MC/ET/XXIV/422; fol. XIII; fol. IIII/XX/I
      constitution de rente; acte de vente; Roger, Corneille
    - ROGER (Balthasard) marchand mercier joaillier à Paris, rue de la Monnaie § Apprentissage de François REGNARD avec .., 7 janvier 1643; MC/ET/XXIV/422; fol. XVII
      contrat d'apprentissage; Roger, Balthasard
    - JOAILLIER (mercier-) (Apprentissage) § Mise en apprentissage par Marie MAHEUT, veuve de Martin REGNARD, maître ceinturier à Paris, pour 3 ans, de François REGNARD, son fils, âgé de 14 ans, avec Balthasar ROGER, marchand. .. rue de la Monnaie, moyennant 60 l, 7 janvier 1643; MC/ET/XXIV/422; fol. XVII
      contrat d'apprentissage; Maheut, Marie; Regnard, Martin; Regnard, François; Roger, Balthasar
    - JOAILLIER (marchand mercier-) à Paris ROGER (Balthasard) rue de la Monnaie § Apprentissage chez. .., 7 janvier 1643; MC/ET/XXIV/422; fol. XVII
    - ARBRE-SEC (rue de l') § Bail par Marguerite LE BEAU, veuve de Claude MANGOT, chevalier, garde des sceaux de France, pour 6 ans, à Jacques FOIGNART, marchand de vin bourgeois de Paris et Catherine PRIEUR, sa femme, d'une maison sise rue de l'ARBRE-SEC, moyennant 1120 £. en deniers et une douzaine de futailles propres à mettre vin, par an., 8 janvier 1643; MC/ET/XXIV/422; fol. XXI
      bail; Arbre-Sec (rue de l')
    - OFFICE de CONSEILLER du ROI AUDITEUR en la chambre des Comptes § Quittance de Catherine LEBRET, veuve de Vincent NEVOLET, à Luc LEBOULTZ, avocat en Parlement, de 10 000 £. à déduire des 56 500 £. restant à payer des 67 500 £, prix de la vente qu'elle lui a faite de l'OFFICE de CONSEILLER du ROI AUDITEUR en la chambre des Comptes, 10 janvier 1643; MC/ET/XXIV/422; fol. XXVII
      acte de vente; quittance
    - JOAILLERIE (rue de la) Maison à l'enseigne des 3 soleils, derrière l'église Saint-Leuffroy § Bail par Michel LE PRINCE, avocat au Parlement et au conseil privé du Roi, pour 4 ans, à Jean MARCHEDIEU, marchand orfèvre rue Saint-Honoré, d'une rue de la JOAILLERIE, avec boutique, forge, moyennant 1000 £. de loyer annuel., 19 janvier 1643; MC/ET/XXIV/422; fol. LVII
      bail; Joaillerie, rue de la
    - TEMPLE (grand prieuré de France) § Bail par Claude CHARPENTIER, receveur général du revenu temporel du grand prieuré de France TEMPLE, pour 7 ans, à Antoine et Louis HEBERT, père et fils, laboureurs, de la terre et commanderie de Choisy le Temple, dont jouit à présent ledit CHARPENTIER, moyennant 5000 £. par an., 22 janvier 1643; MC/ET/XXIV/422; fol. LXVII
      bail; Temple, grand Prieuré De France
    - RAILLARD (Joseph) Orfèvre, bourgeois de Paris et Marguerite de LOVIVAN sa femme, demeurant à Paris, en l'Ile du Palais § Constitution par .. à Corneille ROGER, orfèvre et valet de chambre du Roi et de la Reine, de 600 £. de rente, moyennant 12 000 £., 26 janvier 1643; MC/ET/XXIV/422; fol. IIII/XX/I
      constitution de rente; Raillard, Joseph
    - ORFÈVRE marchand bourgeois de Paris, RAILLARD Joseph, Ile du Palais § Constitution de rente par. .., 26 janvier 1643; MC/ET/XXIV/422; fol. IIII/XX/I
    - DIJON (Sainte-Chapelle royale de) § Bail par François DESBOYS, chapelain de la chapelle Notre Dame de Saint-Georges dite de Bhisy, fondée en la Sainte-Chapelle royale de DIJON à Simon COCQUET, prêtre, secrétaire des chanoines de la dite Sainte-Chapelle royale de DIJON, représenté par Didier FLEUTELOT, prêtre et chanoine en la Sainte-Chapelle royale de DIJON, du revenu temporel de ladite chapelle Saint-Georges., 28 janvier 1643; MC/ET/XXIV/422; fol. IIII/XX/IX
      bail; Dijon, Sainte-Chapelle Royale de
    - GARDE des MEUBLES de la Couronne MOYMIER (Charles) et lieutenant dans le château du Louvre, demeurant en l'hôtel de Bourbon § Quitttance de rachat à. .., 28 janvier 1643; MC/ET/XXIV/422; fol. IIII/XX/VII
      Moymier, Charles
    - MOYMIER (Charles) Garde général des meubles de la Couronne, Lieutenant dans le château du Louvre, demeurant à Paris en l'Hôtel de Bourbon § Quittance de Jacques PICART, conseiller du Roi et son premier avocat au Châtelet, à. .. pour le rachat d'une rente qui avait été constituée par François MOYMIER, garde des meubles du Roi en son château du Louvre, et par. .. (pardevant PLASTRIER et CHAPELLAIN, le 23 janvier 1630), 28 janvier 1643; MC/ET/XXIV/422; fol. IIII/XX/VII
      quittance; Moymier, Charles
    - CHARTIER (René) Conseiller, professeur et médecin ordinaire du Roi, demeurant rue des Poulies § Compte entre René CHARTIER et Jean CHARTIER, son fils, docteur régent en la faculté de médecine, pourvu de l'office de médecin ordinaire du Roi à la survivance de René CHARTIER, 31 janvier 1643; MC/ET/XXIV/422; fol. IIII/XX/XV
      compte; Chartier, René
    - OFFICE de MÉDECIN ORDINAIRE DU ROI § Compte entre René CHARTIER et Jean CHARTIER, son fils, pourvu de l'OFFICE de MÉDECIN ORDINAIRE DU ROI à la survivance de son père., 31 janvier 1643; MC/ET/XXIV/422; fol. IIII/XX/XV
    - MEDECIN (conseiller, professeur et médecin ordinaire du du Roi) CHARTIER (René) CHARTIER (Jean) son fils § Compte, 31 janvier 1643; MC/ET/XXIV/422; fol. IIII/XX/XV
      Chartier, René; Chartier, Jean
    - ALLAMANT (famille) § Plusieurs ventes de terres à Champs sur Marne par Charlotte de PRYE, veuve de François ALLAMANT, conseiller du roi en ses conseils, président en son Grand Conseil, curatrice d'Aymard ALLAMANT, son fils et aïeule de Louis-Achille ALLAMANT, lieutenant de la vénerie pour le cerf de Monsieur, demeurant en Blaisois, février 1643 - avril 1643; MC/ET/XXIV/422
    - DESGUETS (Charles) seigneur de BELLEVILLE, écuyer ordinaire de la grande écurie du Roi et Marie BARBOTEAU sa femme § Plusieurs quittances d'ouvriers ayant travaillé à la construction d'une maison pour Charles DESGUETS, rue Neuve des Fossés Saint-Germain-l'Auxerrois, suivant le marché passé avec Charles DESGUETS, le 24 mai 1642 (devant PLASTRIER et CHAPELLAIN); idem, février, 11 mars, 11 avril, 20 mai et 10 juin 1643., février 1643 - 10 juin 1643; MC/ET/XXIV/422; fol. VII/XX/XII; fol. II/C/XXVII; fol. 297; fol. III/C/L; fol. V/C/XXVIII
      quittance; marché; Desguets, Charles
    - ORFÈVRE association § Compte entre, Corneille ROGER, garde du cabinet et valet de chambre ordinaire de la Reine, et François DUJARDIN, aussi valet de chambre de la Reine, qui se sont associés verbalement en janvier 1623 au trafic de leurs marchandises, dont ROGER, aurait tenu les livres et journaux, compte arrêté en mai 1641.; Plusieurs transports entre les mêmes., 4 février 1643; MC/ET/XXIV/422; fol. CVII et suivants
      acte de société; Roger, Corneille; Dujardin, François; orfèvre
    - ROGER (Nicolas) conseiller du roi en sa cour des aides, demeurant rue des Blancs-Manteaux § Quittance de rachat par Nicolas ROGER, ayant droit par transport de Corneille ROGER et François DUJARDIN, valets de chambre ordinaires du Roi, à Gabriel de ROCHECHOUART, marquis de MORTEMART, 6 février 1643; MC/ET/XXIV/422; fol. VI/XX/V
      quittance; Roger, Nicolas
    - Bail par Pierre Chabanceau dit de La Barre, organiste de la chapelle de musique du roi, demeurant rue des Fossés Saint-Germain-l'Auxerrois, pour 6 ans, à Claude Baros, marchand de vin, bourgeois de Paris, et Geneviève Rallu, sa femme, d'une cave et lieux dépendant de ladite maison rue des Fossés Saint-Germain-l'Auxerrois, moyennant 330 livres par an., 7 février 1643; MC/ET/XXIV/422; folio 127
      bail; Fossés-Saint-Germain-l'Auxerrois (rue des); commerçant; musicien
    - DEFAYE (Olivier) Commissaire ordinaire de la Marine, demeurant rue du Jour § Quittance à Olivier DEFAYE du paiement de tous les travaux de construction de deux corps de logis avec ailes et écuries faits en une place lui appartenant rue Vivienne., 8 février 1643; MC/ET/XXIV/422; fol. VI/XX/XI
      quittance; Defaye, Olivier
    - MACON (Me) FERRAND Jean rue de Saintonge § Quittance de. .., 8 février 1643; MC/ET/XXIV/422; fol. VI/XX/XI
    - VIVIENNE (rue) § Quittance de Jean FERRAND, maître maçon à Paris, à Olivier DEFAYE, commissaire ordinaire de la marine, de la somme de 19 400 £. à lui dûe pour la construction de deux corps de logis avec leurs ailes et écuries sur le derrière, sur une place appartenant aud. DEFAYE rue Vivienne, en ce compris les 3500 £. d'une part, payées par DEFAYE à Olivier FLEUVAN, maître charpentier et 850 £. payées d'autre part à François GAULTIER, maître couvreur, 1032 £. à Christophe de LAUBEL, serrurier et 980 £. à Claude DUPRE, maître menuisier., 8 février 1643; MC/ET/XXIV/422; fol. VI/XX/XI
      quittance; Vivienne (rue)
    - TEMPLE (commanderie du) § Bail par Claude CHARPENTIER, receveur général du revenu temporel du grand prieuré de France, pour 9 ans, à Pierre MELIN, laboureur à Argenteuil, de l'ermitage du château du Mail et les dépendances, appartenant au Grand Prieur à cause de sa commanderie du TEMPLE, moyennant 150 £. par an., 8 février 1643; MC/ET/XXIV/422; fol. VI/XX/IX
    - FERRAND (Jean) maître maçon à Paris demeurant au marais du Temple, rue de Saintonge § Quittance de... à Olivier DEFAYE, commissaire ordinaire de la Marine, en règlement de travaux faits pour la construction de deux corps de logis rue Vivienne, 8 février 1643; MC/ET/XXIV/422; fol. VI/XX/XI
    - SOPPITE (Jean de) Chevalier, seigneur de LOUVECIENNES, conseiller et maître d'hôtel ordinaire du Roi, demeurant rue Baillet § Transaction entre Jean de SOPPITE et André CEBERET, conseiller du Roi, commissaire général de la marine, en litige au sujet de leurs maisons mitoyennes; Constitution de rente au nom d'Anne MANGOT, seigneur de VILLARCEAUX, à Jean de SOPPITE, 9 février 1643 - 6 mars 1643; MC/ET/XXIV/422; fol. VI/XX/XIII; fol. IX/XX/XVII
      constitution de rente; accord; Soppite, Jean de
    - BRODEUR CHASUBLIER (Me) LAVOINE (Augustin) et Richard DU HOUSSET, sa femme, rue Montmartre § Constitution de rente par... et autres., 10 février 1643; MC/ET/XXIV/422; fol. VI/XX/XIX
    - LAVOINE (Augustin) maître brodeur chasublier à Paris et Richard DU HOUSSAY, sa femme, demeurant rue Montmartre § Constitution par. .. et par Guillaume ARIGOIN, march mercier bourgeois de Paris et Claude DU HOUSSAY, sa f/e/ à Thomas BRICONNET, conseiller en la cour des Aides, de 17 £. 15 s. 7 d. de rente, moyennant 1400 £., 10 février 1643; MC/ET/XXIV/422; fol. VI/XX/XIX
    - BOISSIER (Antoine) marchand papetier bourgeois de Paris, demeurant rue Saint-Jean-de-Beauvais § Bail au nom du Grand Prieur de France, pour 7 ans, à Antoine BOISSIER, de la maison où il demeure, dépendant de la commanderie Saint-Jean-de-Latran, moyennant 450 l. par an., 11 février 1643; MC/ET/XXIV/422; fol. VII/XX/I
      bail; Boissier, Antoine
    - PAPETIER (marchand) bourgeois de Paris BOISSIER (Antoine) rue Saint-Jean-de-Beauvais § Bail à Antoine BOISSIER, 11 février 1643; MC/ET/XXIV/422; fol. VII/XX/I
    - SAINT-JEAN-de-LATRAN (commanderie) § Bail par Claude CHARPENTIER, receveur général du revenu temporel du grand prieuré de France, pour 7 ans, à Antoine BOISSIER, marchand papetier bourgeois de Paris, de la maison où il demeure rue Saint-Jean-de-Beauvais, dépendant de la commanderie SAINT-JEAN-de-LATRAN, moyennant 450 £. par an., 11 février 1643; MC/ET/XXIV/422; fol. VII/XX/I
    - FOURMANTEL (Florent) maître serrurier demeurant rue Montmartre § Quittance de .. à Nicolas DIVRAY, maître maçon, de la somme de 1000 livres sur et en moins des ouvrages de serrurerie qu'il a faits en deux maisons construites de neuf rue Neuve Montmartre appartenant à DIVRAY., 12 février 1643; MC/ET/XXIV/422; fol. VII/XX/III
      quittance; Fourmantel, Florent
    - MENUISIER (Me) COURCAULT Jacques rue du Jour § Quittance de..., 12 février 1643; MC/ET/XXIV/422; fol. VII/XX/V
      quittance; Courcault, Jacques
    - MACON (Me) DIVRAY Nicolas rue du Séjour § Quittances à. .., 12 février 1643; MC/ET/XXIV/422; fol. VII/XX/III et V
      quittance; Divray, Nicolas
    - SERRURIER (Me) FROMANTEL (Florent) rue Montmartre § Quittance de. .., 12 février 1643; MC/ET/XXIV/422; fol. VII/XX/III
      quittance; Fromantel, Florent
    - COURCAULT (Jacques) maître menuisier à Paris demeurant rue du Jour § Quittance de. .. à Nicolas DIVRAY, maître maçon, de la somme de 1 000 £., sur et en moins des ouvrages de menuiserie qu'il a faits en deux maisons que DIVRAY fait construire sur une place rue Neuve Montmartre, 12 février 1643; MC/ET/XXIV/422; fol. VII/XX/V
    - DIVRAY (Nicolas) maître maçon à Paris demeurant rue du Séjour § Quittances de Florent FOURMANTEL, maître serrurier à Paris et de Jacques COURCAULT, maître menuisier à Paris, à. .., en règlement d'ouvrages de serrurerie et menuiserie faits en 2 maisons que. .. fait construire rue Neuve et près de la porte Montmartre; Bail par. .. de lieux dépendant de ladite maison, 12 février 1643; MC/ET/XXIV/422; fol. VII/XX/III et V
      quittance; bail; Divray, Nicolas
    - DUJARDIN (Jean) Trésorier de la maison de GUISE § Quittance de Marguerite LE BEAU, veuve de Claude MANGOT, chevalier, garde des sceaux de France, à Jean DUJARDIN, de 4000 £. pour 2 années d'arrérages de rente à elle dûe par la succession de feu le duc de GUISE., 13 février 1643; MC/ET/XXIV/422; fol. VII/XX/VII
      quittance; Dujardin, Jean
    - GUISE (duc de) § Quittance de Marguerite LE BEAU, veuve de Claude MANGOT, chevalier, garde des sceaux de France, à Jean DU JARDIN, trésorier de la maison de GUISE, de 4000 £. pour des arrérages de rente dûe par la succession de feu le duc de GUISE, 13 février 1643; MC/ET/XXIV/422; fol. VII/XX/VII
      quittance; Guise, duc de
    - BOURNONVILLE (Alexandre, duc de) comte de HENIN et autres lieux, chevalier de l'ordre de la Toison d'or, gouverneur de la province de Lille en Flandre, y demeurant à présent logé rue des Petits-Champs à Paris § Quittance de Alexandre, duc de BOURNONVILLE à François DUJARDIN, valet de chambre du roi et de la reine, garde ordinaire de leurs cabinets, de 24 000 l. ordonnées par arrêt du Conseil d'Etat, en présence de Charles de COMBAULD, chevalier, baron d'AUTHEUIL., 15 février 1643; MC/ET/XXIV/422; fol. VII/XX/X
      quittance; Bournonville, Alexandre de
    - DU JARDIN (François) Valet de chambre du roi et de la reine, garde ordinaire de leurs cabinets, demeurant rue de la Monnaie § Quittance d'Alexandre duc de BOURNONVILLE, gouverneur de Lille, à .., de 24 000 £. ordonnées par arrêt du Conseil d'Etat., 15 février 1643; MC/ET/XXIV/422; fol. VII/XX/X
      quittance; Du Jardin, François
    - THEVENOT (Claude) maître maçon demeurant rue des Tournelles § Quittance de... à Charles DESGUETZ, chevalier, sieur de BELLEVILLE, écuyer ordinaire du Roi en sa grande écurie et Marie BARBOTEAU, son épouse, de 4028 £. 1 s. 3 d. pour les ouvrages de maçonnerie faits par... en une maison rue des Fossés Saint-Germain-l'Auxerrois, suivant leur marché devant CHAPELLAIN du 10 mai 1642., 16 février 1643; MC/ET/XXIV/422; fol. VII/XX/XII
    - MACON (Me) THEVENOT Claude rue des Tournelles; même date § Quittance de. ..; idem, 16 février 1643; MC/ET/XXIV/422; fol. VII/XX/XII; fol. suivant
      quittance; Thevenot, Claude
    - FOSSÉS SAINT-GERMAIN-L'AUXERROIS (rue des) § Quittance de Claude THEVENOT, maître maçon à Paris, à Charles DESGUETZ, chevalier, sieur de BELLEVILLE et Marie BARBOTEAU, son épouse, de 4028 £. l s. 3 d. pour tous les ouvrages de construction d'un logis au derrière d'une maison sise..., suivant leur marché passé devant CHAPELLAIN le 10 mai 1642.; Quittance de Rémy ARNOULT, maître charpentier, aux mêmes; Quittance de Nicolas MASSE, maître menuisier. 16 février, 11 mars et 11 avril 1643., 16 février 1643 - 11 avril 1643; MC/ET/XXIV/422; fol. VII/XX/XII; fol. 227; fol. 297
      quittance; Fossés-Saint-Germain (rue des)
    - BIGOT (Suzanne) veuve d'Hector VALLÉE, écuyer sieur de MEROUVILLE, conseiller du Roi, secrétaire et contrôleur général de l'ordinaire des guerres, demeurant rue des Poulies § Vente par Jacques VALLEE, ci-devant conseiller du Roi en sa cour de Parlement, demeurant vieille rue du Temple, à Suzanne BIGOT, de la terre des Barreaulx, en la paroisse de Donnery, bailliage d'Orléans, avec toutes ses dépendances, moyennant 5500 l. et les charges., 24 février 1643; MC/ET/XXIV/422; fol. VIII/XX/IIII
    - COUVREUR de MAISONS (Me) à Paris COULOMBEL François, rue Saint-Denis § Obligation de. .., 24 février 1643; MC/ET/XXIV/422; fol. VIII/XX/
      obligation; Coulombel, François
    - COULOMBEL (François) maître couvreur de maisons à Paris, rue Saint-Denis § Obligation de. .., à François de la GRILLOTIERE, marchand de bois, bourgeois de Paris, représenté par Jean ROSSIGNOL, maçon à Paris, de 45 £., 24 février 1643; MC/ET/XXIV/422; fol. VIII/XX/
    - DONNERY (terre des Barreaulx en la paroisse de) bailliage d'Orléans § Vente par Jacques VALLEE, ancien conseiller du Roi au Parlement, à Suzanne BIGOT, veuve d'Hector VALLEE, écuyer, conseiller du Roi, secrétaire et contrôleur général de l'ordinaire des guerres, de la terre des Barreaulx en la paroisse de DONNERY avec ses dépendances, échue au vendeur par partage devant de Saint-VAAST et BLOSSE, notaires à Paris, le 15. IX. 1627; cette vente faite moyennant les charges et 5500 £., 24 février 1643; MC/ET/XXIV/422; fol. VIII/XX/IIII